臺灣高等法院刑事判決　　　　　　　　 94年度上易字第235號
上　訴　人
即　被　告　甲○○
上列上訴人因傷害等案件，不服臺灣桃園地方法院93年度易字第
848號，中華民國93年12月21日第一審判決（起訴案號：臺灣桃
園地方法院檢察署93年度偵字第8538號），提起上訴，本院判決
如下：
    主  文
上訴駁回。
甲○○緩刑貳年。
    事  實
一、甲○○（無不法前科）係計程車司機，於民國九十三年四月
    十四日凌晨，駕駛車牌號碼八Ｎ─八三八號營業用小客車，
    在桃園縣龜山鄉某處搭載二名真實姓名、年籍不詳之成年男
    子，欲前往桃園縣中壢市。同日凌晨一時四十五分許行經桃
    園縣中壢市○○○路附近時，因遭駕駛車牌號碼Ｗ三─一八
    五八號（起訴書誤載為ＷＡ─一八五八號）自用小客車亦途
    經該處之乙○○按鳴喇叭，心生不滿，遂駕車尾隨乙○○至
    中壢市○○○路與榮民南路口，見乙○○遇紅燈暫停，甲○
    ○與該二名真實姓名、年籍不詳之成年男子即共同基於傷害
    及毀損之犯意聯絡，由甲○○駕車自乙○○車輛左側逆向行
    駛，斜停在乙○○車輛左前方後，甲○○與該二名真實姓名
    、年籍不詳之成年男子隨即下車，甲○○對乙○○罵稱：「
    少年仔，你開車很囂張，欠打是不是！（台語）」，該二名
    真實姓名、年籍不詳之成年男子隨即以徒手損壞乙○○前開
    自用小客車之右前車門及左前旗桿，自開啟之駕駛座車窗伸
    手入內毆打坐在駕駛座上之乙○○，並將駕駛座車門打開接
    續毆打乙○○，致乙○○受有左眉尾部瘀腫（直徑約二公分
    ）、左耳一處小裂傷、左耳與耳後有數條條狀刮痕、左後頸
    部髮際處散在性瘀斑（直徑約一公分）及有一條條狀刮痕（
    約三公分長）、右耳後三條平行條狀刮痕（約三公分長）、
    左鎖骨內側二條橫向平行刮痕（較長者約十公分長），同一
    部位尚有二處小刮痕、左上腹壁條狀細刮痕（約五公分長）
    等傷害，前開自用小客車之左前旗桿傾斜、右前車門鈑金凹
    陷，足以生損害於乙○○。
二、案經乙○○訴由桃園縣政府警察局中壢分局報告臺灣桃園地
    方法院檢察署檢察官偵查起訴。
    理  由
一、訊據上訴人即被告甲○○對上開事實，坦承不諱，核與告訴
    人乙○○指訴及證人鄭志明於原審證述相符，並有有診斷證
    明書、估價單各一紙、乙○○傷勢照片一幀、前開車輛受損
    情形之照片七幀在卷可稽，足認其自白與事實相符，堪予採
    信，事證明確，被告犯行足堪認定。
二、核被告甲○○所為，係犯刑法第二百七十七條第一項之傷害
    罪、同法第三百五十四條毀損罪。被告與該二名真實姓名、
    年籍不詳之成年男子間有傷害告訴人及毀損其車輛之犯意聯
    絡與行為分擔，為共同正犯。被告所犯前開二罪名，犯意各
    別，行為互殊，應予分論併罰。
三、原審以事證明確，適用刑事訴訟法第二百九十九條第一項前
    段，刑法第二十八條、第二百七十七條第一項、第三百五十
    四條、第四十一條第一項前段、第五十一條第六款，罰金罰
    鍰提高標準條例第一條前段、第二條，並審酌被告僅因細故
    ，即駕車阻擋告訴人，再由該二名真實姓名、年籍不詳之成
    年男子動手毆打告訴人並毀損其車輛，犯後否認犯行，迄今
    仍未賠償告訴人所受損害，惟其並無不法前科，素行良好等
    一切情狀，傷害罪部分，處拘役伍拾日，毀損罪部分，處拘
    役拾日，並定應執行刑拘役柒拾日，且均諭知如易科罰金
    ，以佰元折算壹日之折算標準。認事用法量刑均無不當，
    被告上訴意旨，認原審量刑太重，為無理由，應予駁回。又
    被告已與被害人達成民事和解，並當場給付完畢，有和解筆
    錄書附卷可參，被告因一時失慮，致罹刑章，經此偵審教訓
    ，信無再犯之虞，且被告未曾受有期徒刑以上刑之宣告，有
    本院被告全國全案紀錄表在卷可參，爰宣告緩刑二年，以啟
    自新。
據上論斷，應依刑事訴訟法第368條，第74條第1款，判決如主文
。
本案經檢察官鄭龍照到庭執行職務。
中　　華　　民　　國　　94　　年　　3　　月　　22 　日
　　　　　　　　　刑事第二十一庭　審判長法　官溫耀源
　　　　　　　　　　　　　　　　　　    法　官吳  燦
　　　　　　　 　 　　　　　　　　　　　法　官周政達
以上正本證明與原本無異。
不得上訴。
                      　　              書記官陳菊珍
中　　華　　民　　國　　94　　年　　3 　　月　　22　　日
附錄：本案論罪科刑法條全文
中華民國刑法第二百七十七條第一項：
傷害人之身體或健康者，處三年以下有期徒刑、拘役或一千元以
下罰金。中華民國刑法第三百五十四條：
毀棄、損壞前二條以外之他人之物或致令不堪用，足以生損害於
公眾或他人者，處二年以下有期徒刑、拘役或五百元以下罰金。
